台灣板橋地方法院刑事判決　　　　　　　　　　　　九十一年度易字第二一二六號
　　公　訴　人　台灣板橋地方法院檢察署檢察官
　　被　　　告　乙○○
　　　　　　　　甲○○
右列被告因違反電子遊戲場業管理條例等案件，經檢察官聲請簡易判決處刑（聲請案
號：九十一年度偵字第七九七六號），嗣經本院三重簡易庭認不得以簡易判決處刑（
受理案號：九十一年度重簡字第八一七號），認不得以簡易判決處刑而移送本院刑事
庭審理，本院判決如左：
    主  文
乙○○以賭博為常業，處有期徒刑肆月，如易科罰金，以佰元折算壹日。扣案之電
動賭博機具水果盤機台捌台、彈珠台機台貳台、小瑪琍機台壹台（共計ＩＣ板壹拾壹
塊）、代幣萬零柒佰陸拾枚、新台幣貳萬壹仟陸佰元、監視電視機台、監視器鏡
頭貳個、遙控器壹個、鑰匙貳把均沒收。
甲○○在公眾得出入之場所賭博財物，處罰金貳仟元，如易服勞役，以佰元折算壹
日。扣案之電動賭博機具水果盤機台捌台、彈珠台機台貳台、小瑪琍機台壹台（共計
ＩＣ板壹拾壹塊）、代幣萬零柒佰陸拾枚及新台幣貳萬壹仟陸佰元均沒收。
    事  實
一、乙○○明知未依電子遊戲場業管理條例規定辦理營利事業登記者，不得經營電子
    遊戲場業，竟基於經營電子遊戲場及常業賭博之犯意，自民國（下同）九十一年
    二月十六日起，在台北縣蘆洲市○○路四十六巷十一號之「檳城便利商店」之公
    眾得出入之場所內，擺設「水果盤」機台八台、「彈珠台」機台二台及「小瑪琍
    」機台一台之電子遊戲機具，與不特定之人賭博財物。其賭博方法係先以新台幣
    （下同）十元兌換一個代幣之比例，兌換成代幣並投入機台內，再依機台之兌換
    比例轉換為分數後押注賭玩，若押中者則可贏得數倍不等之分數，若未押中者則
    代幣為機具沒入，最後再以機具上顯示之分數換取便利商店內之物品。乙○○並
    賴此維生而以之為常業。嗣於九十一年四月二十八日下午一時許，適有甲○○在
    場把玩「彈珠台」機台賭博財物時，當場為警查獲，並扣得電動賭博機具「水果
    盤」機台八台、「彈珠台」機台二台、「小瑪琍」機台一台（共含ＩＣ板十一塊
    【起訴書誤為九塊】）及代幣三萬零七百六十枚、賭資二萬一千六百元及乙○○
    所有供賭博使用之監視電視機三台、監視器鏡頭二個、遙控器一個及鑰匙二把。
二、案經台北縣政府警察局蘆洲分局報請台灣板橋地方法院檢察署檢察官偵查終結，
    聲請簡易判決處刑，嗣經本院三重簡易庭認不得以簡易判決處刑，而移送本院刑
    事庭審理。
    理  由
一、右揭事實，業據被告乙○○與甲○○二人分別於警訊及偵審中坦白承認，並有如
    事實欄所載之物扣案可資佐證。至被告二人於審理中辯以：不知此行為違法云云
    ；惟查依卷附所繪製之現場圖與拍攝現場之照片共二十一幀（見偵查卷第二十二
    頁至三十三）頁以觀，被告乙○○係於其所經營之便利商店有一暗門，進入其內
    才係放置電動賭博機具，且於暗門處尚設有監視電視機與監視鏡頭，並有遙控器
    控制大門，尚有開啟放置電動賭博機具之後門鑰匙二把，如此管制進入把玩電動
    賭機具之顧客與設置監視器之方式，足見被告二人所辯不知違法云云，要屬飾卸
    諉責之詞，顯不可採。罪證明確，被告二人犯行洵堪認定。又被告乙○○於審理
    時自承擺設電動賭博具與人賭博，每日可收入二至三千元，如此每月可收入六萬
    元至九萬元，此自足以賴此維生，而以之為常業無疑，縱被告乙○○尚經營便利
    商店之生意，亦無礙常業犯罪之成立。
二、按未依電子遊戲場業管理條例規定辦理營利事業登記者，不得經營電子遊戲場業
    ，違反者應予處罰，電子遊戲場業管理條例第十五條、第二十二條分別定有明文
    。被告乙○○未依電子遊戲場業管理條例辦理營利事業登記，即在上址非法經營
    電子遊戲場業，擺設賭博性電動玩具，與不特定之賭客賭博財物，並以之為常業
    。核其所為，係犯電子遊戲場業管理條例第二十二條及刑法第二百六十七條常業
    賭博之二罪；而被告甲○○所為，則係犯同法第二百六十六條第一項前段普通賭
    博罪。又被告乙○○所犯上開二罪間，有方法、結果之牽連關係，應從一重以常
    業賭博罪論處。至公訴人認被告乙○○所犯上開電子遊戲場業管理條例第二十二
    條之罪，係基於概括之犯意，為連續犯；惟電子遊戲場業管理條例第二十二條，
    係針對未依同條例第十五條規定經營電子遊戲場業，必須辦理營利事業登記之處
    罰，性質上為一不作為犯（即未辦理營利事業登記），縱被告多日經營電子遊戲
    場業，不法狀態仍繼續中，然僅有一未依規定辦理營利事業登記之不作為，故並
    無所謂基於概括犯意之連續犯，是以公訴人認被告所連續犯電子遊戲場業管理條
    例第二十二條，尚有未洽。爰分別審酌被告二人之品行、智識程度及擺設賭博性
    電子遊戲機易對社會風氣造成不良之影響以及被告二人犯罪後之態度等一切情狀
    ，各量處如主文所示之刑，並分別就被告二人所處有期徒刑或罰金部分諭知易科
    罰金及易服勞役之折算標準，以示懲儆。
三、至為警查獲時所扣得之「水果盤」機台八台、「彈珠台」機台二台、「小瑪琍」
    機台一台（共含ＩＣ板十一塊）、代幣三萬零七百六十個及賭資二萬一千六百元
    ，係當場查獲之賭博器具與賭檯上之財物；而監視電視機三台、監視器鏡頭二個
    、遙控器一個及鑰匙二把，係被告乙○○所有且供經營賭博使用，雖被告乙○○
    於審理時除對於查獲之二萬一千六百元辯稱係經營便利商店之金錢云云外，其餘
    皆供明在卷；惟查被告乙○○於警訊中已坦承查扣之二萬一千六百元係屬賭資，
    且為警查獲時所查扣之機台內亦有顧客以現金兌換之代幣一萬七千六百二十枚，
    故認被告乙○○上開所辯顯不可採，故均應依法宣告沒收。
四、另公訴人認被告乙○○尚犯有刑法第二百六十八條之意圖營利供給賭博場所之罪
    嫌；然查：被告乙○○係於其經營之便利商店之公眾得出入之場所設置電動賭博
    機，與賭客對賭，該電動賭博機具輸贏之機率不確定，係以該賭博機具出現之偶
    然事實決定勝負，性質上係以該機器代替被告乙○○與他人賭博，而被告乙○○
    並賴此維生以之為常業，其所為係犯刑法第二百六十七條之常業賭博罪；況被告
    於審理中亦自承上址之便利商店係向他人承租，且遍查全卷亦無被告乙○○有提
    供上址供人賭博而收取金錢牟利之證據，惟公訴人認與前揭已論罪部分有方法、
    結果之牽連關係，故就此被訴意圖營利供給賭博場所部分不另為無罪之諭知，附
    此敘明。
據上論斷，應依刑事訴訟法第四百五十二條、第二百九十九條第一項前段，電子遊戲
場業管理條例第二十二條，刑法第十一條前段、第二百六十七條、第五十五條、第二
百六十六條第一項前段、第二項、第四十一條第一項前段、第四十二條第二項、第三
十八條第一項第二款，罰金罰鍰提高標準條例第一條前段、第二條，判決如主文。
本案經檢察官林俊峰到庭執行職務
中    華    民    國    九   十   一    年     九     月    十    七    日
                              台灣板橋地方法院刑事第二庭
                                  法  官  潘  長  生
右正本證明與原本無異。
如不服本判決，應於判決送達後十日內向本院提出上訴狀 (應附繕本) ，上訴於
臺灣高等法院。
                                  書記官  王  增  華
中      華      民      國      九 十 一      年    九    月   十 九    日
附錄本案論罪科刑法條
刑法第二百六十六條：
在公共場所或公眾得出入之場所賭博財物者，處一千元以下罰金，但以供人暫時娛樂
之物為賭博者，不在此限。（罰金數額已依罰金罰鍰提高標準條例提高為十倍）
當場賭博之器具與在賭檯或兌換籌碼處之財物，不問屬於犯人與否，沒收之。
刑法第二百六十七條：
電子遊戲場業管理條例第二十二條：
違反第十五條規定者，處行為人一年以下有期徒刑、拘役或科或併科新臺幣五十萬元
以上二百五十萬元以下罰金。
以賭博為常業者，處二年以下有期徒刑，得併科一千元以下罰金。
